臺灣臺中地方法院刑事判決　　　　　　　　　　　　九十四年度易字第二六三號
　　公　訴　人　臺灣臺中地方法院檢察署檢察官
　　被　　　告　乙○○
　　選任辯護人　曾海光律師
右列被告因恐嚇危害安全等案件，經檢察官聲請簡易判決處刑（九十三年度偵字第一
一八九八號），本院豐原簡易庭認不宜逕以簡易判決處刑，移由本院刑事庭依通常程
序審理，復經檢察官聲請改依協商程序而為判決，本院合議庭裁定由受命法官獨任進
行認罪協商程序，本院判決如左：
    主  文
乙○○連續以加害生命、身體、自由之事，恐嚇他人致生危害於安全，累犯，處拘役
陸拾日，如易科罰金，以佰元折算壹日。
    犯罪事實及理由
一、犯罪事實：
    乙○○於民國九十一年五月間起，在甲○○擔任總經理、址設臺中縣大雅鄉○○
    ○路六四一巷一號六樓之「香蕉船美語文化事業有限公司」（下稱香蕉船公司）
    擔任桃園地區經銷業務等職。緣香蕉船公司於九十二年三月間因財務狀況生變，
    甲○○透過乙○○對外調現，乙○○因而強勢介入公司業務，並與甲○○就公司
    財務及借款等問題屢生齟齬。乙○○因甲○○不願正面回應解決上開問題，遂基
    於恐嚇危害人之生命、身體、自由之概括犯意，連續自九十三年三月二十五日上
    午十時四十六分五十四秒起，至同年六月五日十八時五十一分二十五秒止，以其
    所有門號0000000000號之行動電話，傳送如附表所示內容為加害甲○
    ○生命、身體、自由之簡訊，至甲○○所使用門號0000000000號之行
    動電話內，使甲○○因而心生畏懼，足生危害於甲○○之安全。
二、證據：
（一）被告乙○○於訊問時為認罪之陳述。
（二）告訴人甲○○於警詢及偵查中之指訴。
（三）行動電話簡訊照片。
三、本件經檢察官與被告於審判外達成協商之合意且被告已認罪，其合意內容為：
    被告乙○○願受科刑範圍為拘役陸拾日，如易科罰金，以佰元折算壹日。
四、經查，上開協商合意並無刑事訴訟法第四百五十五條之四第一項所列情形之一，
    檢察官聲請改依協商程序而為判決，本院爰不經言詞辯論，於協商合意範圍內為
    協商判決，合予敘明。
五、被告乙○○前於八十七年間因違反藥事法案件，經臺灣基隆地方法院以八十七年
    度訴字第一０一號判處應執行有期徒刑一年，復經臺灣高等法院以八十七年度上
    訴字第二五四二號判決上訴駁回確定，入監執行後，於九十年九月六日縮刑期滿
    執行完畢等情，有臺灣臺中地方法院檢察署刑案資料查註紀錄表、臺灣高等法院
    被告全國前案紀錄表各一份在卷可按，其受有期徒刑之執行完畢，五年以內再犯
    本件有期徒刑以上之罪，為累犯，依法加重其刑。
六、應適用之法條：刑事訴訟法第四百五十二條、第四百五十五條之四第二項、第四
    百五十五條之八，刑法第五十六條、第三百零五條、第四十七條、第四十一條第
    一項前段，罰金罰鍰提高標準條例第一條前段、第二條。
七、附此明：被告乙○○被訴誹謗部分，由本院另為不受理判決。
八、本判決除有刑事訴訟法第四百五十五條之四第一項第一款、第二款、第四款、第
    六款、第七款所定情形之一，或違反同條第二項規定者外，不得上訴。
九、如不服本件判決，得自收受判決送達之日起十日內，向本院提出上訴書狀，上訴
    於第二審法院。
中      華      民      國    九十四    年      六      月     三十     日
                              臺灣臺中地方法院刑事第十一庭
                                  法  官  莊  嘉  蕙
右正本證明與原本無異。
                                          書記官
中    華    民    國      九十四      年       六      月      三十    日
附錄論罪科刑法條
中華民國刑法第三百零五條
以加害生命、身體、自由、名譽、財產之事，恐嚇他人致生危害於安全者，處二年以
下有期徒刑、拘役或三百元以下罰金。
附表：
編  號      時        間                   內                  容
  (一)    93年３月日１０時分秒    妳背道而持了，妳又犯了我的忌諱，不顧我
                                    立場的人我已經沒有必要顧慮到任何妳的立
                                    場了，對錯之間，妳自己知道，妳完了
  (二)    93年４月４日時分秒    我如果現在沒事了我先去宣佈一些事情，但
                                    這一切代價妳比需負責，因我已給妳機會，
                                    但妳不要，我會被老天看顧，妳若是不立刻
                                    電話跟我道個放鳥的欠，我會失衡
  (三)    93年４月４日時分５秒    因此為了道義即使她再如何如何，她依然要
                                    面對我的，唯有現在向我解釋還有消除我不
                                    好感受，因為他讓這一是已經避免不了了，
                                    我不怕關，因為她的作為已超越
  (四)    93年４月１０日時分秒    而妳避而不見，為了妳去阻礙了我的事情，
                                    看我受人指點，妳可以不接電話，妳講的過
                                    去嗎？再這麼自私就不能怪我因抵抗而來的
                                    那一口氣
  (五)    93年４月１０日時分秒    所有事情處理好之後，不接電話、愛理不理
                                    ，叫做合理，若是人未交代，所有而愛理不
                                    理不尊重叫做逃避，妳應該回個電話給我，
                                    妳犯下大錯了
  (六)    93年４月１０日時分秒    妳繼續吃飯，電話繼續不接，下面的人繼續
                                    交代，妳會被我漏氣不是沒有道理的，因為
                                    我並沒有和妳吵架呀，妳為什麼不接電話？
                                    到現在妳把我當卒仔，妳說換做是妳
  (七)    93年４月日時分秒    妳讓我矛足了勁跟你較量，妳毀了我的心情
                                    ，我的義氣，也毀了我對妳的肯定。人家和
                                    我賭氣只有造就自己的毀滅，大家已經贊同
                                    我的作法，包括作支持我們的李老師
  (八)    93年４月日時分秒    我決對不會再吞氣，妳讓我與妳為敵且針鋒
                                    相對，是妳的不智，我對妳已經極度不量解
                                    了，妳將看到我用全力來為我所失去的一切
                                    憤戰
  (九)    93年４月日時分秒    我對妳已經失望，也對妳不會有情義，有心
                                    的話下午再說了，我面對太多的委曲是妳給
                                    我的，而我被傷害了第二次，我要妳一次環
                                    ，決不手軟
  (十)    93年４月日時分秒    我三點召集她們開會，是妳對不起我，台北
    妳儘管去吧，我只踏伐該踏伐的人，我給妳
                                    機會的時候，妳是這樣無情，你已讓我受傷
                                    到想抓傷口止痛，我知道妳不會再意
  (十一)    93年４月日２時６分秒    現在就向我道歉我都不見得會去我面前道歉
                                    ，我知道妳拿出的誠意是膚衍的，是氣我把
                                    妳的事跟妳爭吵的，我知道妳很倔強，但我
                                    已經很難完全平息受傷的心了
  (十二)    93年４月日６時分秒    請現在打電話給我，對妳我都好，真的如果
                                    妳要放給它爛，我就會讓它更爛，回我電話
                                    要不然我要到台中渡假了，反正大家都只顧
                                    自己，太自私了，妳不知道嗎
  (十三)    93年４月日９時分秒    妳越是這樣我越是決得一個不重人情的人要
                                    讓全世界知道她幹的好事，今天我們看到當
                                    妳要否定人的時候，妳黑的可說成白的，我
              要妳認罪，已經沒有關係了
  (十四)    93年４月日時分秒    妳這樣會害死自己，這樣真的對我很不禮貌
                                    ，我拼了，我走基層作基本面，當被我遇到
                                    的時候妳就會知道逃避的下場
  (十五)    93年４月日時分秒    我開始發威了，我給機會妳不要，我們就來
                                    再次競爭，看誰安排
  (十六)    93年４月日時分秒    千擋萬擋都擋不了我取回公道的意念，錢可
                                    以再賺，情緒可以表達，小人作的事不可以
                                    多做，因為妳會一輩子都不安心一輩子都不
                                    安穩，因為妳作了枉顧道義的事
  (十七)    93年６月４日時８分秒    ＰＥＧＧＹ，我給妳的包容已經到了不想再
                                    包容的地步了，如果妳不負責任的行為達到
                                    我的臨界點，我再見到妳的時候，我絕對不
                                    會再尊重妳，到時候妳不要有任何
  (十八)    93年６月５日時分秒    妳現在怎麼說都抵擋不了我對妳的不諒解，
                                    因為妳讓我絕得妳是如此不負責任的人，妳
                                    一定會付出慘痛的代價，而我不會為妳付出
                                    的代價有任何的難過，因為妳重
